【裁判字號】    99,易,616
【裁判日期】    990730
【裁判案由】    竊盜
【裁判全文】
臺灣彰化地方法院刑事判決               99年度易字第616號
公  訴  人  臺灣彰化地方法院檢察署檢察官
被      告  甲○○
上列被告因竊盜案件，經檢察官提起公訴（99年度偵字第3984、
4642號），本院依簡式程序判決如下：
    主    文
甲○○竊盜，累犯，處有期徒刑月；又竊盜，累犯，處有期徒
刑伍月；又竊盜，累犯，處有期徒刑月；又攜帶兇器竊盜，累
犯，處有期徒刑玖月。應執行有期徒刑壹年貳月。
    犯罪事實
一、甲○○前因竊盜案件，經臺灣高等法院臺中分院以97年度上
    易字第327 號判決判處有期徒刑7 月確定（第一案）；因施
    用毒品案件，經本院以97年度彰簡字第437 號判決判處有期
    徒刑6 月確定（第二案）；再因竊盜案件，經本院以97年度
    易字第629 號判決判處有期徒刑9 月確定（第三案），上開
    3 案所處罪刑，嗣經定應執行有期徒刑1 年9 月《起訴書誤
    載為1 年》確定，入監執行後，於民國98年9 月25日假釋出
    監付保護管束，甫於99年2 月4 日保護管束期滿未經撤銷視
    為執行完畢。詎由不知悔改：
  (一)復分別基於意圖為自己不法所有之個別犯意，先後於附表所
    示之時間，至丙○○設於彰化縣伸港鄉○○路46巷74號之工
    廠，徒手竊盜丙○○所有之白鐵等財物（詳細之犯罪時間、
    方式及財物詳參附表）得手，並持往彰化縣伸港鄉○○路○
    段755 號之花旗五金金屬有限公司販售，所得價金已花用殆
    盡。
  (二)另甲○○又基於意圖為自己不法所有之犯意，於99年4 月中
    旬至同年月24日間之某日夜間11至12時許，攜帶其所有，客
    觀上對人之生命、身體具有危險性，足供兇器使用，長約15
    至20公分之虎頭鉗1 支（未扣案），至彰化縣伸港鄉○○○
    街及四街附近，攀爬該路段之電線桿，再持上開虎頭鉗剪斷
    電纜線之方式，竊取臺灣電力股份有限公司（下稱臺電公司
    ）所有，由彰化區營業處設置管理之桿號全工二高分七分3-
    5 號電桿、全工二高分3 分11Y3-5號電桿及全工三高分10-1
    2 號電桿間之電纜線總長約235 公尺（裸硬銅線重約44公斤
    ）及前經他人剪斷一端而垂落之剩餘電纜線約6 公斤（合計
    裸硬銅線共重50公斤），並因而致該地區供公眾使用之路燈
    照明、交通號誌，以及該地區包燈用戶2 戶之用電中斷，而
    妨害供公眾用電利益之電氣事業。甲○○竊盜得手後，便將
    電纜線外皮去除，並將銅線載至資源回收場販售，但因回收
    場不願購入，甲○○即將銅線載回其位於彰化縣伸港鄉○○
    村○○路131 號住處藏放。
二、嗣分別為警於99年4 月間執行資源回收場查贓勤務，以及於
    同年5 月7 日上午8 時20分許，對甲○○進行治安人口例行
    訪查時，循線查獲，並在其配偶袁雪嬌所有之車牌號碼MQ3-
    018 號機車上之塑膠桶內，扣得臺電公司22m/㎡裸硬銅線電
    纜線6 捲（總重50公斤，業經發還臺電公司）。
三、案經臺電公司彰化區營業處人員乙○○訴由彰化縣警察局和
    美分局報請臺灣彰化地方法院檢察署檢察官偵查。
    理    由
一、本案被告甲○○所犯係死刑、無期徒刑、最輕本刑為3 年以
    上有期徒刑以外之罪，其於準備程序就前揭被訴事實為有罪
    之陳述，經受命法官告知簡式審判程序之旨，並聽取其與公
    訴人之意見後，本院認無不得或不宜改依簡式審判程序進行
    之處，爰依刑事訴訟法第273 條之1 第1 項、第284 條之1
    ，裁定由受命法官獨任進行簡式審判程序，合先敘明。
二、上開犯罪事實，業據被告於本院審理時坦承不諱，核與被害
    人丙○○及告訴代理人乙○○於警詢時指述之情節大致相符
    ，並經證人即花旗五金金屬有限公司人員吳雅玲於警詢時證
    述明確，復有現金支出傳票影本3 紙、查獲及現場照片共44
    張、供電線路設備失竊現場調查報告及其附件影本1 份、贓
    物認領保管單1 紙附卷可稽；而被告竊取之電纜線，為告訴
    人臺電公司所有，該線路係供應路燈照明及交通號誌等公共
    設施用電，影響用電戶計包燈用戶2 戶，及遭剪斷之電纜線
    斷線垂落仍帶電，易造成民眾感電傷亡之危險等情，有臺電
    公司彰化區營業處99年7 月9 日D 彰化字第09907000321 號
    函附卷可稽（見本院卷第36頁），堪認確已妨害供公眾之電
    氣事業，足徵被告之自白應與事實相符，堪予採信。從而，
    本件事證明確，被告上開犯行洵堪認定，均應依法論科。
三、論罪科刑：
  (一)按刑法第321 條第1 項第3 款之攜帶兇器竊盜罪，係以行為
    人攜帶兇器竊盜為其加重條件，此所謂兇器，其種類並無限
    制，凡客觀上足對人之生命、身體、安全構成威脅，具有危
    險性之兇器均屬之，且祇須行竊時攜帶此種具有危險性之兇
    器為已足，並不以攜帶之初有行兇之意圖為必要。螺絲起子
    為足以殺傷人生命、身體之器械，顯為具有危險性之兇器（
    最高法院79年臺上字第5253號判例要旨參照）。次按，電業
    法第105 條規定：「竊盜或損壞電桿、電線、變壓器或其他
    供電設備者，依刑法之規定從重處斷。」，因該法條本身並
    無「刑」之規定，並非完備之刑罰法規，僅係說明有上開犯
    罪行為者，均依刑法之規定從重處斷。因之行為如符合刑法
    上之竊盜罪者，即依竊盜罪論罪科刑，符合毀損罪者，即依
    毀損罪論罪科刑，亦即電業法第105 條所指之犯罪，即係刑
    法上之竊盜罪或毀損罪。本件被告為如犯罪事實(二)所示犯行
    所攜帶之虎頭鉗，長約15-20 公分，為金屬製品，質地堅硬
    ，客觀上足以對人之生命、身體、安全構成威脅，具有危險
    性，自屬兇器；又被告所竊取之電纜線，為臺電公司所有之
    供路燈照明、交通號誌等公共設施用電及接戶電纜線乙節，
    有上開函文可參，是該電纜線自係電業法上揭條文所稱電線
    無訛，應依刑法之竊盜罪規定從重處斷。
  (二)是核被告甲○○所為如犯罪事實(一)所示（即附表所示）之三
    次犯行，均係犯刑法第320 條第1 項之普通竊盜罪，所犯如
    犯罪事實(二)所示之犯行，係犯刑法第321 條第1 項第3 款攜
    帶兇器之加重竊盜罪、刑法第188 條之妨害電氣事業罪。被
    告所犯如犯罪事實(二)所示之犯行，係以一行為觸犯上開二罪
    名，為想像競合犯，應依刑法第55條之規定，從一重論以攜
    帶兇器之加重竊盜罪。被告所犯上開四罪，犯意各別，行為
    互殊，應予分論併罰。起訴書就被告所為如犯罪事實(二)所示
    犯行亦涉犯妨害電氣事業罪之部分雖未敘及，惟此部分既與
    上開公訴人所起訴，經本院論罪科刑部分（攜帶兇器之加重
    竊盜罪部分），有審判不可分之想像競合犯關係，自為起訴
    效力所及，本院應併予審究。又被告曾因竊盜案件，經臺灣
    高等法院臺中分院以97年度上易字第327 號判決判處有期徒
    刑7 月確定（第一案）；因施用毒品案件，經本院以97年度
    彰簡字第437 號判決判處有期徒刑6 月確定（第二案）；再
    因竊盜案件，經本院以97年度易字第629 號判決判處有期徒
    刑9 月確定（第三案），上開3 案所處罪刑，嗣經定應執行
    有期徒刑1 年9 月《起訴書誤載為1 年》確定，入監執行後
    ，已於98年9 月25日假釋出監付保護管束，並於99年2 月4
    日保護管束期滿未經撤銷視為執行完畢，有臺灣高等法院被
    告前案紀錄表附卷可稽，被告於有期徒刑執行完畢後，5 年
    內故意再犯本案有期徒刑以上之罪，均為累犯，均應依刑法
    第47條第1 項之規定，加重其刑。
  (三)爰審酌被告等前科累累，素行非佳，臺灣高等法院被告前案
    紀錄表在卷可憑，且正值青壯之年，卻不思以正當途徑掙取
    金錢，圖以不勞而獲之方式獲取財物，犯罪動機及目的均非
    良善；又被告僅為一己之私，竟枉顧一般民眾之用電權益，
    影響電氣事業之經營，危害民生經濟，實應予以嚴懲，惟斟
    酌被告於犯罪後尚知坦承犯行，犯罪手段亦屬平和，及被告
    各次犯罪所得財物多寡、被害人所受損害程度等一切情狀，
    分別量處如主文所示之刑，並定其應執行之刑，以示懲儆。
  (四)至被告為犯罪事實(二)所示犯行所用之虎頭鉗，未經扣案，被
    告復陳稱已遺失等語（見99年度偵字第4642號卷第20頁），
    則該虎頭鉗既非違禁物，又無證據證明該虎頭鉗尚存在，爰
    不予以宣告沒收，附此敘明。
據上論斷，應依刑事訴訟法第273 條之1 第1 項、第299 條第1
項前段，刑法第320 條第1 項、第321 條第1 項第3 款、第188
條、第55條、第47條第1 項、第51條第5 款，刑法施行法第1 條
之1 第1 項、第2 項前段，判決如主文。
中    華    民    國    99    年    7     月    30    日
                  刑事第四庭    法  官  吳永梁
以上正本證明與原本無異。
如不服本判決應於收受判決後10日內向本院提出上訴書狀，並應
敘述具體理由。其未敘述上訴理由者，應於上訴期間屆滿後20日
內向本院補提理由書( 均須按他造當事人之人數附繕本)「 切勿
逕送上級法院」。
告訴人或被害人對於判決如有不服具備理由請求檢察官上訴者，
其上訴期間之計算係以檢察官收受判決正本之日期為準。
中    華    民    國    99    年    7     月    30    日
                                書記官  許原嘉
附表：（民國/新臺幣）
┌──┬──────────────┬─────┬─────┐
│編號│      犯罪時間及方式        │ 竊盜財物 │  備註    │
├──┼──────────────┼─────┼─────┤
│ 1  │於99年3 月26日下午3 時許，駕│白鐵42.5公│白鐵門。  │
│    │駛車牌號碼5506－JW號自用小貨│斤。      │          │
│    │車，前往位在彰化縣伸港鄉西興│（變賣得款│          │
│    │路46巷74號之工廠，自工廠未關│2,210元） │          │
│    │上之大門進入工廠，徒手竊取陳│          │          │
│    │三井所有之白鐵得手。        │          │          │
├──┼──────────────┼─────┼─────┤
│ 2  │於99年3 月29日下午3 時許，駕│白鐵169 公│白鐵捲門及│
│    │駛車牌號碼5506－JW號自用小貨│斤、鐵2 公│鐵。      │
│    │車，前往位在彰化縣伸港鄉西興│斤。      │          │
│    │路46巷74號之工廠，自工廠未關│（變賣所得│          │
│    │上之大門進入工廠，徒手竊取陳│9,130元） │          │
│    │三井所有之白鐵及鐵得手。    │          │          │
├──┼──────────────┼─────┼─────┤
│ 3  │於99年3 月31日下午3 時許，騎│紅銅管1公 │紅銅管為冷│
│    │乘車牌號碼MQ3-018 號機車，前│斤        │氣散熱管，│
│    │往位在彰化縣伸港鄉○○路46巷│白鐵5.5公 │鋁為鋁門窗│
│    │74號之工廠，自工廠未關上之大│斤        │骨架。    │
│    │門進入工廠，徒手竊取丙○○所│鋁7.5 公斤│          │
│    │有之紅銅管、白鐵及鋁等物得手│（合計變賣│          │
│    │。                          │所得765 元│          │
│    │                            │）        │          │
└──┴──────────────┴─────┴─────┘
附錄本案論罪科刑法條：
中華民國刑法第320條：
意圖為自己或第三人不法之所有，而竊取他人之動產者，為竊盜
罪，處5 年以下有期徒刑、拘役或5 百元以下罰金。
意圖為自己或第三人不法之利益，而竊佔他人之不動產者，依前
項之規定處斷。
前二項之未遂犯罰之。
中華民國刑法第321條：
犯竊盜罪而有左列情形之一者，處6 月以上、5 年以下有期徒刑
：
一  於夜間侵入住宅或有人居住之建築物、船艦或隱匿其內而犯
    之者。
二  毀越門扇、牆垣或其他安全設備而犯之者。
三  攜帶兇器而犯之者。
四  結夥三人以上而犯之者。
五  乘火災、水災或其他災害之際而犯之者。
六  在車站或埠頭而犯之者。
前項之未遂犯罰之。
中華民國刑法第188條：
妨害鐵路、郵務、電報、電話或供公眾之用水、電氣、煤氣事業
者，處5 年以下有期徒刑拘役或5 百元以下罰金。

司法院資訊處製作；財團法人民間司法改革基金會備份。
